【裁判字號】    95,續,2
【裁判日期】    950530
【裁判案由】    繼續審判
【裁判全文】
臺灣高等法院民事判決                     95年度續字第2號
請  求  人
即被    告    甲○○
相  對  人
即原    告    乙○○○
                        22號.
訴訟代理人    袁健峰律師
              陽文瑜律師
上列當事人間繼續審判事件，被告於和解成立後，請求繼續審判
，本院於民國95年5月24日言詞辯論終結，判決如下：
    主  文
請求駁回。
請求費用由請求人負擔。
    理  由
一、按和解有無效或得撤銷之原因者，當事人得請求繼續審判。
    民事訴訟法第380條第2項定有明文。次按審判上之和解，一
    經合法成立，其訴訟即歸於消滅，非證明和解本身有無效或
    得撤銷之原因，當事人自應絕對受和解之拘束，縱使當事人
    一造受有不利益之結果，或事後發見可受利益裁判之證據，
    亦不得就同一事件更行主張。最高法院著有17年上字第4號
    、17年上字第66號判例可資參照。
二、請求意旨略以：請求人於民國95年4月11日，經本院第一次
    通知出庭時，因欠缺法律知識，不識法律流程，加以當天身
    體不適，服用藥物，精神不濟，致欠缺思慮而為錯誤回答。
    且將和解筆錄誤為一般程序筆錄而簽名，為此請求繼續審判
    云云。
三、查本事件係於95年3月14日行第一次準備程序，請求人於該
    次庭訊時，辯稱其非故意打死相對人之子，刑事案件業已上
    訴，要求相對人須提出喪葬費明細以便表示意見，待相對人
    訴訟代理人提出明細後，請求人復表示須待回去詳閱並詢問
    家人意見後再作決定，另對其學歷、工作、薪資、家中狀況
    均能為明確回答；迨至95年4月11日再行準備程序時，請求
    人表示對相對人訴訟代理人所提喪葬費明細不再爭執，兩造
    並合意喪葬費用以31萬元計算（見本院95年度訴字第13號卷
    第32至34、53頁）。足見請求人確實明瞭庭訊內容，並具相
    當之答辯能力。且請求人於95年3月21日經台灣台北監獄衛
    生科為身體檢查時，並無任何疾病註記，其於95年4月13日
    、27日始因疾病就診服藥，是其於95年4月11日於本院與相
    對人訴訟代理人達成和解，簽立和解筆錄時，並無服用任何
    藥物，此亦有台灣台北監獄衛生科收容人病歷、台灣台北監
    獄醫務中心門診記錄可稽（見本院卷第16、17頁）。而請求
    人於95年4月11日準備程序中，除與相對人訴訟代理人合意
    喪葬費用以31萬元計算外，對相對人請求慰撫金300萬元部
    分，亦表示無意見後（見本院95年度訴字第13號卷第53頁）
    ，方與相對人以331萬元之金額達成和解，顯見其自始知悉
    相對人請求事項，對和解之內容亦屬明瞭。是其辯稱因病服
    藥精神不濟，且不識法律流程，致將和解筆錄誤為一般庭訊
    筆錄而簽名云云，洵無可採。從而，其執此主張有本件和解
    無效或得撤銷之原因，請求繼續審判，為無理由，應予駁回
    。
四、據上論結，本件繼續審判之請求為無理由，依民事訴訟法第
    78條，判決如主文。
中    華    民    國    95    年    5     月    30    日
                  民事第一庭審判長法  官  張耀彩
                                  法  官  林金吾
                                  法  官  盧彥如
正本係照原本作成。
如不服本判決，應於收受送達後20日內向本院提出上訴書狀，其
未表明上訴理由者，應於提出上訴後20日內向本院補提理由書狀
（均須按他造當事人之人數附繕本）上訴時應提出委任律師或具
有律師資格之人之委任狀；委任有律師資格者，另應附具律師資
格證書及釋明委任人與受任人有民事訴訟法第466條之1第1項但
書或第2項（詳附註）所定關係之釋明文書影本。
中    華    民    國    95    年    6     月    1     日
                                  書記官  鄭兆璋
附註：
民事訴訟法第466條之1（第1項、第2項）：
對於第二審判決上訴，上訴人應委任律師為訴訟代理人。但上訴
人或其他法定代理人具有律師資格者，不在此限。
上訴人之配偶、三親等內之血親、二親等內之姻親，或上訴人為
法人、中央或地方機關時，其所屬專任人員具有律師資格並經法
院認為適當者，亦得為第三審訴訟代理人。


司法院資訊處製作；財團法人民間司法改革基金會備份。
